【裁判字號】    97,抗,888
【裁判日期】    970630
【裁判案由】    假處分
【裁判全文】
臺灣高等法院民事裁定                   97年度抗字第888號
    抗  告  人
    即債權  人  甲○○
                乙○○
                共同送達代收.
    相  對  人
    即債務  人  丁○○
上列當事人間聲請假處分事件，抗告人對於中華民國97 年3月17
日臺灣板橋地方法院97 年度智裁全字第6號所為裁定提起抗告，
本院裁定如下：
    主      文
原裁定關於駁回抗告人下列第二項之聲請，及該訴訟費用部分均
廢棄。
抗告人提供新臺幣壹佰玖肆萬元後，相對人在臺灣臺北地方法院
97 年度重訴字第628號事件判決確定前不得就中華民國商標註冊
證第00000000號、第00000000號如附件一、二所示「一品花雕雞
及圖」之商標權為移轉、分割、設定質權或其他處分行為。
其餘抗告駁回。
廢棄裁定部分之聲請及抗告訴訟費用，由相對人負擔；駁回部分
之抗告訴訟費用，由抗告人負擔。
    理      由
一、抗告人於原法院聲請及本件意旨略以：伊與相對人公同出資
    設立「花雕雞小吃館」，嗣相對人私將合夥財產「一品花雕
    雞」商標權登記為其個人所有，並脅迫抗告人簽署「一品花
    雕雞股權協議書」，伊已通知相對人撤銷該協議書之意思表
    示，然於召開合夥會議時仍遭相對人以：抗告人並非合夥人
    ，無權主張分配合夥財產為由予以拒絕。(一)因系爭商標權登
    記於相對人名下，處於隨時可以處分或收益之狀態，而相對
    人有違法處分之前例及隱匿合夥財產之行為，若非保全系爭
    商標權之現狀，禁止相對人移轉或設定負擔之假處分，有日
    後不能強制執行之虞，侵害共有人即抗告人之權利，爰依民
    事訴訟法第532條規定聲請假處分。 (二)相對人如繼續使用或
    授權他人使用，將使合夥財產之損害繼續擴大而無法回復，
    爰依民事訴訟法第538條規定聲請定暫時狀態之處分。 聲請
    ：(一)禁止相對人就第00000000、00000000號如附件一、二所
    示「一品花雕雞及圖」之服務標章專用權為移轉、分割、設
    定質權或其他處分之行為。(二)禁止相對人使用或授權他人使
    用第00000000、00000000號如附件一、二所示「一品花雕雞
    及圖」之服務標章專用權等情。
    原裁定以：抗告人並未釋明假處分原因，非釋明不足，供擔
    保亦不足補釋明之欠缺，因而駁回聲請，為其裁判基礎。
二、就抗告人聲請一般假處分部分：
  (一)按債權人就金錢請求以外之請求，欲保全強制執行者，得聲
    請假處分；假處分非因請求標的之現狀變更，有日後不能強
    制執行或甚難執行之虞者，不得為之，就假處分之請求及假
    處分之原因應釋明之，民事訴訟法第532條、第533條準用第
    526條第1項規定甚明。
  (二)抗告人主張：兩造合夥經營一品花雕雞小吃館之事業，「一
    品花雕雞及圖」乃合夥商品表徵，相對人竟在未經全體合夥
    人同意合夥財產清算及分配情況下，逕行註冊登記為其個人
    所有，而非登記為合夥事業或全體合夥人所有，已經本院96
    年度上易字第2445號刑事判決理由中認定；系爭商標權登記
    於相對人名下，隨時處於可以處分之狀態，抗告人已另行提
    起民事訴訟請求相對人將如附件一、二所示之商標權移轉登
    記為全體合夥人公同共有，現在臺灣臺北地方法院97年度重
    訴字第628號事件審理中， 業據提出股權協議書、商標權註
    冊證及起訴狀可按（原法院卷第6-7、8-13頁，本院卷第30-
    33頁），堪認抗告人已就其假處分之請求及假扣押原因有所
    釋明，則抗告人聲請相對人就如附件一、二所示之系爭商標
    權在臺灣臺北地方法院97 年度重訴字第628號本案訴訟確定
    前不得為移轉、分割、設定質權或其他處分行為，應予准許
    。
    若准許此部分假處分裁定，可能造成相對人受有損害，茲審
    酌抗告人於本案訴訟之起訴狀記載：「本件一品花雕雞商標
    權價值，依據被告（按指相對人）對原告（按指抗告人）提
    出刑事附帶民事起訴狀提出書狀內容所載，認定為893萬3,0
    00元」云云（本院卷第32頁）。而兩造間本案訴訟現在臺灣
    臺北地方法院97 年度重訴字第628號案件審理中，則案件至
    第三審確定止，參考各級法院辦案期限實施要點規定：第一
    審通常程序審判案件之期限為1年4個月、第二審審判案件之
    期限為2年、第三審審判案件之期限為1年，則兩造間訴訟之
    審理期限約需4年4個月，作為相對人因本件禁止處分系爭商
    標權而受有損害之期間； 即以系爭商標權8,933,000元按法
    定利率年息5%計算為193萬5,483元 【8,933,000 ×5%×(4+
    4/12)  =1,935,483，元以下四捨五入】，取其整數194萬元
    酌定為抗告人應提供之擔保金額，以維兩造當事人之權益。
  (三)又依民事訴訟法第532條第1項觀之，假處分保全執行之請求
    ，其標的須非金錢之給付，至為明顯。抗告人既主張：系爭
    商標權乃合夥財產，為全體合夥人公同共有云云，而相對人
    亦為合夥人之一，則依民法第827條第2項規定，其權利及於
    系爭商標權之全部，就系爭商標權亦有使用收益權。且依抗
    告人所陳：相對人就系爭商標權於95年3月16 日登記於自己
    名下，自行使用收益，則依系爭商標價值為893萬3,000元，
    權利金按5%計算，相對人應給付自95年3月間至97年3月底之
    2年利益為89萬3,300元及自97年4月1日起每月按37,221元計
    算之金額等語，有抗告人之起訴狀可按 （本院卷第32-33頁
    ），可見：相對人將系爭商標權登記於自己名下，致抗告人
    受有損害部分，抗告人係請求相對人為金錢之賠償，則依前
    開說明，抗告人尚不得循假處分程序以資保全。從而，抗告
    人聲請禁止相對人使用或授權他人使用系爭商標權，於法不
    合，應予駁回。
三、就抗告人聲請定暫時狀態之處分部分；
  (一)按於爭執之法律關係，為防止發生重大之損害或避免急迫之
    危險或有其他相類之情形而有必要時，得聲請為定暫時狀態
    之處分。前項裁定，以其本案訴訟能確定該爭執之法律關係
    者為限， 民事訴訟法第538條第1、2項規定甚明，此必要之
    情事即為假處分之原因，應由聲請之人提出相當證據釋明之
    ，苟不能釋明此種情事之存在，即無就爭執之法律關係定暫
    時狀態之必要，最高法院22年抗字第1099號判例足供參照。
  (二)抗告人主張：伊與相對人合夥經營「花雕雞小吃館」，系爭
    商標權為該合夥事業所有，相對人竟於95年3月16 日私自將
    系爭商標權登記為個人所有，已列相對人為被告；相對人經
    本院通知雖未表示意見，惟自其對抗告人甲○○提起違反商
    標法之刑事案件中提起附帶民事訴訟，起訴狀載明系爭商標
    權乃伊所有等情，已如上述，堪認：兩造對於系爭商標權究
    屬何人所有爭執激烈，而有爭執之法律關係。然抗告人就其
    主張：相對人迄未進行清算程序，亦未與伊協商返還合夥出
    資及利益分配事宜，更未將系爭商標權返還登記予全體合夥
    人公同共有，相對人如繼續使用或授權他人使用系爭商標權
    ，將使合夥財產之損害繼續擴大無法回復云云，並未舉出任
    何證據釋明合夥因而受有何重大損害或急迫危險之情事，尚
    難認為本件有定暫時狀態處分之必要。
四、綜上所述， 抗告人依民事訴訟法第532條規定，於抗告人提
    供擔保194萬元後， 相對人在本案訴訟判決確定前就如附件
    一、二所示之系爭商標權不得為移轉、分割、設定質權或其
    他處分行為部分，為有理由，應予准許，並酌定相對人可能
    遭受之損害額命抗告人提供擔保。至於抗告人另聲請禁止相
    對人使用或授權他人使用系爭商標權部分，則為無理由，應
    予駁回。原法院就上開應准許部分，駁回抗告人之聲請，尚
    有未洽，爰予廢棄裁定如主文第二項所示。原法院就不應准
    許部分，駁回抗告人之聲請，並無不合，抗告人仍執陳詞提
    起抗告，為無理由，應予駁回。
五、據上論結：本件抗告為一部有理由，一部無理由，依民事訴
    訟法第495條之1第1項、第449條第1項、第492條、第95條、
    第79條、第85條第1項本文，裁定如主文。
中    華    民    國    97    年    6    月     30    日
                    民事第一庭
                        審判長法  官  張耀彩
                              法  官  盧彥如
                              法  官  林金吾
正本係照原本作成。
本裁定除以適用法規顯有錯誤為理由，並經本院許可外，不得再
抗告。如提起再抗告，應於收受後10日內委任律師為訴訟代理人
向本院提出再抗告狀。並繳納再抗告費新台幣１千元。
中    華    民    國    97    年    6     月    30    日
                              書記官  張淑芳


司法院資訊處製作；財團法人民間司法改革基金會備份。
